臺灣板橋地方法院刑事判決　　　　　　　96年度訴字第3025號
公　訴　人　臺灣板橋地方法院檢察署檢察官
被　　　告　甲○○
　　　　　　　　　　（另案羈押於臺灣臺北看守所）
上列被告因違反毒品危害防制條例案件，經檢察官提起公訴（96
年度毒偵字第4660號），被告於準備程序中就被訴事實為有罪之
陳述，經本院合議庭裁定由受命法官獨任進行簡式審判程序，判
決如下：
    主  文
甲○○施用第一級毒品，累犯，處有期徒刑捌月，扣案之海洛因
淨重貳拾肆點陸玖公克沒收銷燬之，研磨機壹臺、電子磅秤壹臺
、分裝袋玖拾壹個沒收；又施用第二級毒品，累犯，處有期徒刑
伍月，扣案之甲基安非他命淨重拾貳點柒壹公克沒收銷燬之，
吸食器壹組、玻璃吸食器壹組沒收。應執行有期徒刑拾壹月，扣
案之海洛因淨重貳拾肆點陸玖公克、甲基安非他命淨重拾貳點
柒壹公克沒收銷燬之，研磨機壹臺、電子磅秤壹臺、分裝袋玖拾
壹個、吸食器壹組、玻璃吸食器壹組沒收。
    事  實
一、甲○○（涉犯意圖販賣而持有毒品罪及持有大麻罪嫌部分，
    另行由檢察官偵辦中）前因施用毒品案件，經觀察、勒戒後
    ，認無繼續施用毒品之傾向，於民國87年9 月11日經釋放出
    所，並由臺灣士林地方法院檢察署以87年度偵字第3457、54
    33、5692號為不起訴處分確定。復因施用毒品案件，經臺灣
    士林地方法院檢察署聲請簡易判決處刑並執行強制戒治，聲
    請簡易判決處刑部分，經臺灣士林地方法院以91年度士簡字
    第126 號判處有期徒刑5 月確定，於93年5 月6 日執行完畢
    （構成累犯）；強制戒治部分，已於91年9 月11日停止強制
    戒治並交付保護管束出所，甫於92年3 月17日保護管束期滿
    視為強制戒治執行完畢。詎其仍不知戒除毒癮，於上開強制
    戒治執行完畢釋放後之5 年內，基於施用施用第一級毒品海
    洛因、第二級毒品甲基安非他命之犯意，於96年6 月15日上
    午10時許，在臺北縣中和市○○路71之6 號20樓居住處，先
    後以將海洛因摻入香煙內點燃產生煙霧之方式，及將甲基安
    非他命置入吸食器內加熱燒烤吸食其煙霧之方式，施用海洛
    因、甲基安非他命各1 次。嗣於同日中午12時30分許，在上
    址為警搜索而查獲，並扣得海洛因淨重24.69 公克（純度66
    .94% ， 純質淨重16.53 公克，起訴書誤載淨重24.45 公克
    ）、甲基安非他命淨重32.71 公克（原淨重33.07 公克，取
    樣0.36公克鑑定用罄），及甲○○所有供施用海洛因所用之
    研磨機1 臺、電子磅秤1 臺、分裝袋91個，供施用甲基安非
    他命所用之吸食器1 組、玻璃吸食器1 組。
二、案經臺北市政府警察局文山第二分局移送臺灣板橋地方法院
    檢察署檢察官偵查起訴。
    理  由
壹、程序方面：
    本件被告甲○○所犯並非死刑、無期徒刑、最輕本刑為三年
    年以上有徒刑之罪或高等法院管轄第一審案件，而其於準備
　  程序進行中，先就被訴事實為有罪之陳述，經本院受命法官
    徵詢檢察官及被告之意見後，本院合議庭認合於刑事訴訟法
    第273條之1第1項之規定，裁定由受命法官獨任進行簡式審
    判程序，合先敘明。
貳、實體方面：
一、上揭犯罪事實，業據被告甲○○於本院審理時坦承不諱，並
    有海洛因淨重24.69 公克、甲基安非他命淨重32.71 公克、
    研磨機1 臺、電子磅秤1 臺、分裝袋91個、吸食器1 組、玻
    璃吸食器1 組扣案可稽，且被告為警查獲時採集之尿液經送
    驗結果，係呈甲基安非他命及嗎啡陽性反應，有臺灣尖端先
    進生技醫藥股份有限公司96年6 月27日出具之編號011800號
    濫用藥物檢驗報告1 紙在卷可憑，又上開海洛因、甲基安非
    他命經鑑定結果，亦檢出有海洛因及甲基安非他命成分（海
    洛因淨重24.69 公克，純度66.94%，純質淨重16.53 公克；
    甲基安非他命淨重32.71 公克，原淨重33.07 公克，取樣0.
    36公克鑑定用罄），足徵被告之自白係出於自由意思，且與
    事實相符。
二、又被告前因施用毒品案件，經觀察、勒戒後，認無繼續施用
    毒品之傾向，於民國87年9 月11日經釋放出所，並由臺灣士
    林地方法院檢察署以87年度偵字第3457、5433、5692號為不
    起訴處分確定。復因施用毒品案件，經臺灣士林地方法院檢
    察署執行強制戒治，於91年9 月11日停止強制戒治並交付保
    護管束出所，於92年3 月17日保護管束期滿視為強制戒治執
    行完畢，有臺灣高等法院被告全國前案紀錄表一份在卷可查
    ，被告於強制戒治執行完畢釋放後5 年內，再犯本件施用第
    一、二級毒品之犯行堪以認定，應依法論科。
三、查海洛因及甲基安非他命，分屬於毒品危害防制條例第2 條
    第2 項第1、2款所規定之第一、二級毒品，核被告所為，係
    犯毒品危害防制條例第10條第1 項、第2 項之施用第一、二
    級毒品罪。被告施用前持有第一、二級毒品之低度行為，各
    為施用第一、二毒品之高度行為所吸收，均不另論罪。被告
    所犯上開二罪名，犯意各別，行為互殊，應予分論併罰；公
    訴人雖認被告所犯上開二罪，係屬一行為而觸犯數罪名之想
    像競合犯，應從一重之施用第一級毒品罪處斷，惟被告於本
    院審理中已供承其係分別施用第一、二級毒品，在偵訊中向
    檢察官說是同時施用第一、二級毒品，是記錯了等語，可見
    被告係以分別之犯意，先後觸犯施用第一級毒品罪、第二級
    毒品罪，故應分論併罰，附予敘明。又被告前因施用毒品案
    件，經臺灣士林地方法院於91年度士簡字第126 號判處有期
    徒刑5 月確定，於93年5 月6 日執行完畢，亦有前開被告前
    案紀錄表附卷足參，其於有期徒刑執行完畢後5 年以內故意
    再犯本件最重本刑為有期徒刑以上之罪，為累犯，應依刑法
    第47 條 第1 項之規定加重其刑。爰審酌被告前曾施用毒品
    ，業經觀察勒戒完畢，竟一再施用毒品，顯見其不思悔改，
    自制力亦顯不佳，惟兼酌以被告於犯後已坦承犯行態度尚稱
    良好，而其施用毒品行為於本質上係屬自我戕害行為，反社
    會性之程度應屬較低等一切情狀，分別量處如主文所示之刑
    ，並定其應執行之刑，以資懲儆。
四、扣案之海洛因淨重24.69 公克、甲基安非他命淨重32.71 公
    克，為當場查獲之第一、二級毒品，應依毒品危害防制條例
    第18條第1 項前段規定，宣告沒收銷燬之。另扣案之研磨機
    1 臺、電子磅秤1 臺、分裝袋91個為供被告施用海洛因所用
    之物，吸食器1 組、玻璃吸食器1 組為供被告施用甲基安非
    他命所用之物，且均為被告所有，經其於本院審理時供明在
    卷，均併依刑法第38條第1 項第2 款規定宣告沒收。
據上論斷，應依刑事訴訟法第273 條之1 第1 項、第299 條第1
項前段，毒品危害防制條例第10條第1 項、第2 項、第18條第1
項前段，刑法第11條前段、第47條第1 項、第51條第5 款、第38
條第1 項第2 款，判決如主文。
本案經檢察官黃佳權到庭執行職務。
中　　華　　民　　國　　96　　年　　11　  月　　15　　日
                  刑事第六庭    法　官  高文淵
上列正本證明與原本無異。
如不服本判決，應於判決送達後十日內敘明上訴理由，向本院提
出上訴狀（應附繕本）。
                                書記官　林進煌
中　　華　　民　　國　　96　　年　　11　  月　　15　　日
附錄本案論罪科刑法條全文：
毒品危害防制條例第10條
施用第一級毒品者，處六月以上五年以下有期徒刑。
施用第二級毒品者，處三年以下有期徒刑。
